【裁判字號】    95,交上易,225
【裁判日期】    950927
【裁判案由】    過失傷害
【裁判全文】
臺灣高等法院刑事判決              95年度交上易字第225號
上  訴  人  臺灣板橋地方法院檢察署檢察官
被      告  甲○○
上列上訴人因過失傷害案件，不服臺灣台北地方法院95年度交易
字第10號，中華民國95年7月26日第一審判決（起訴案號：臺灣
台北地方法院檢察署94年度偵字第22909號），提起上訴，本院
判決如下：
    主  文
上訴駁回。
    事實及理由
一、本案經本院審理結果，認第一審以被告甲○○犯刑法第284
    條第1項前段之罪，判處有期徒刑3月，並諭知易科罰金折算
    之標準為300元折算一日，認事用法及量刑均無不當，應予
    維持，並引用第一審判決書記載之事實、證據及理由（如附
    件）。
二、公訴人上訴意旨略以：本件被告所犯刑法第284條第1項過失
    傷害罪之罰金部分，原判決疏未為新舊法比較，並於理由項
    下載明何以仍然適用罰金罰鍰提高標準條例第1條前段規定
    之論據，判決理由尚屬不備云云。惟查，被告行為後，刑法
    第284條第1項前段法定刑中關於科罰金之規定，依刑法施行
    法第1條之1：「中華民國94年1月7日刑法修正施行後，刑法
    分則編所定罰金之貨幣單位為新臺幣」「94年1月7日刑法修
    正時，刑法分則編未修正之條文定有罰金者，自94年1月7日
    刑法修正施行後，就其所定數額提高為30倍。但72年6月26
    日至94年1月7日新增或修正之條文，就其所定數額提高為3
    倍」，由原先以銀元計算，並依罰金罰鍰提高標準條例第1
    條前段提高10倍之規定，修正為依新臺幣計算並提高為30倍
    ，是依行為時之規定對於被告並無不利，依修正後刑法第2
    條第1項前段之規定，自應適用修正前之規定。而第33條第5
    款罰金最低額由銀元1元以上提高為新台幣1千元以上，經比
    較結果，修正後之法律對被告並非有利，故亦應適用行為時
    之舊法。又行為後法律有變更者，依修正前刑法第2條第1項
    之規定，以適用裁判時法為原則，如行為時法有利於行為人
    ，則例外適用行為時法；依修正後刑法第2條第1項規定，以
    適用行為時法為原則，惟如裁判時法有利於行為人，則例外
    的適用裁判時法。以往實務見解，認原判決未及比較適用新
    舊法時，上訴後，雖比較結果以舊法有利於行為人，而原判
    決別無其他撤銷事由，仍應由本院以此為由撤銷改判。惟修
    正後之規定係以適用行為時法為原則，因此原判決雖未及比
    較適用，然上訴本院後，經比較新舊法，行為後之法律並非
    較有利於行為人，仍應適用行為時法，則原判決適用行為時
    法即無不當，自不構成撤銷之事由。是公訴人執此理由提起
    上訴，為無理由，應予駁回。
據上論斷，應依刑事訴訟法第368條，判決如主文。
本案經檢察官曾忠己到庭執行職務。
中    華    民    國    95    年    9     月    27    日
                  刑事第二十庭審判長法  官   尤豐彥
                                    法  官   魏新國
                                    法  官   張明松
以上正本證明與原本無異。
不得上訴。
                                    書記官   柯月英
中    華    民    國    95    年    9     月    27    日
附錄本罪論罪科刑法條：
中華民國刑法第284條
（過失傷害罪）
因過失傷害人者，處6月以下有期徒刑、拘役或5百元以下罰金，
致重傷者，處1年以下有期徒刑、拘役或5百元以下罰金。
從事業務之人，因業務上之過失傷害人者，處1年以下有期徒刑
、拘役或1 千元以下罰金，致重傷者，處3年以下有期徒刑、拘
役或2千元以下罰金。


司法院資訊處製作；財團法人民間司法改革基金會備份。
